臺灣臺南地方法院民事裁定
110年度家調裁字第138號
聲  請  人  陳鈺棟
相  對  人  余榮彬
            陳姿蓉
            陳姿伶
上列當事人間請求確認親子關係不存在等事件，本院裁定如下：
    主  文
一、確認聲請人陳鈺棟與相對人余榮彬、陳姿蓉之親子關係不存
    在。
二、確認聲請人陳鈺棟與相對人陳姿伶之親子關係存在。　　
三、程序費用新臺幣6,000元由相對人負擔。
    理  由
一、本件確認親子關係不存在等事件，屬當事人不得處分之事項
    ，但兩造前經血緣鑑定，對於檢驗機構出具之血緣鑑定報告
    書之結果真正性不爭執，並依家事事件法第33條第1項規定
    ，合意聲請本院裁定，自應由本院依前揭規定而為裁定。
二、次按確認法律關係成立或不成立之訴，非原告有即受確認判
    決之法律上利益，不得提起之，民事訴訟法第247條第1項前
    段定有明文。所謂即受確認判決之法律上利益，係指法律關
    係之存否不明確，致原告在私法上之地位有受侵害之危險，
    而此項危險得以對於被告之確認判決除去之。查本件聲請人
    請求確認其與相對人余榮彬、陳姿蓉之親子關係不存在，及
    確認其與相對人陳姿伶之親子關係存在，此一確認自然血緣
    親子關係存否之訴，乃以事實上血緣為基礎，且涉及兩造之
    父母子女地位是否存在，不惟影響雙方之身分，且關於雙方
    因該身分而產生之法律關係亦將隨之變動。再者，戶籍登記
    事項係因當事人申報錯誤所致者，為更正戶籍上之記載，依
    戶籍法施行細則第16條第6款之規定，當事人可憑涉及事證
    確認之法院確定裁判、檢察官不起訴處分書、緩起訴處分書
    ，或國內公證人之公、認證書等，向戶政事務所申請更正登
    記。本件聲請人之戶籍謄本上記載相對人余榮彬、陳姿蓉為
    其父母，惟聲請人主張其實係相對人陳姿伶所生之子，則為
    更正戶籍上之記載，即須釐清與事實是否相符，兩造間因親
    子血緣關係不明確，致雙方間因原有親子關係所生之扶養、
    繼承等私法上權利存否產生不明確、混亂之情形，此等法律
    關係即有不安之狀態，而此不確定之法律地位及不安狀態，
    法院得以判決除去之，自應認聲請人提起本件訴訟有即受確
    認判決之法律上利益，而與民事訴訟法第247條第1項前段之
    規定相符，合先敘明。
三、聲請意旨略以：相對人陳姿蓉、陳姿伶為姊妹，相對人陳姿
    伶未婚生下聲請人陳鈺棟，因聲請人生父發生車禍意外身亡
    ，相對人陳姿伶與聲請人生父之家屬亦無聯繫，囿於舊時民
    風保守，私生子難見容於社會，故將聲請人登記為相對人陳
    姿蓉與其當時配偶即相對人余榮彬之婚生子女，聲請人近日
    始知悉上情，為回復兩造真正親子關係，爰提起本件訴訟。
    並聲明：如主文第1、2項所示。
四、經查：
（一）聲請人主張其與相對人余榮彬、陳姿蓉並無親子關係，而
      係相對人陳姿伶所生之子等情，此經本院函請國立成功大
      學醫學院附設醫院為兩造進行親子血緣鑑定，經該院以11
      0年9月17日成附醫婦產字第1100018523號函、110年9月27
      日成附醫婦產字第1100018950號函檢送其婦產部分子遺傳
      室之血緣鑑定報告書3份在卷為憑，經核閱該報告之結論
      分別略以：「本系統所檢驗之DNA點位可排除陳姿蓉與陳
      鈺棟之血緣關係，其親子關係指數(CPI)為0.000000，親
      子關係概率值(PP)為0.00000%。」、「本系統所檢驗之DN
      A點位可排除余榮彬與陳鈺棟之血緣關係，其親子關係指
      數(CPI)為0.000000，親子關係概率值(PP)為0.00000%。
      」、「本系統所檢驗之DNA點位皆無法排除陳姿伶與陳鈺
      棟之血緣關係，其親子關係指數(CPI)為92885.014053，
      親子關係概率值(PP)為99.99892%。」等語，兩造復於調
      解期日製作合意程序筆錄，對於上開血緣鑑定報告書之檢
      驗結果真正性、聲請人與相對人余榮彬及陳姿蓉之間無親
      子關係、聲請人與相對人陳姿伶有親子關係等事實均不爭
      執，有本院合意程序筆錄存卷可查，足認聲請人主張之上
      開事實為真實。
（二）綜上所述，聲請人與相對人余榮彬、陳姿蓉之間並無親子
      血緣關係，其真正血緣上之母親為相對人陳姿伶，此與聲
      請人戶籍謄本上之記載不符，此種事實上血緣關係與戶籍
      登載不相符，而致身分不明確之情形，實有更正之必要。
      從而，聲請人訴請確認其與相對人余榮彬、陳姿蓉之親子
      關係不存在，及確認其與相對人陳姿伶之親子關係存在，
      為有理由，應予准許。
五、依家事事件法第33條第1項、第51條，民事訴訟法第78條、
    第85條第1項前段、第87條第1項，裁定如主文。
中　　華　　民　　國　　110 　年　　11　　月　　30　　日
                  家事法庭  法  官  游育倫
以上正本係照原本作成。
如不服本裁定，應於送達後10日內向本院提出抗告狀，並繳納抗
告費新臺幣1,000元。
中　　華　　民　　國　　110 　年　　11　　月　　30　　日
                            書記官  李鎧安